臺灣高雄地方法院刑事判決　　　　　　 96年度簡上字第846號
上　訴　人
即　被　告　丁○○
選任辯護人　李錦臺律師
上列上訴人因被告傷害案件，不服本院高雄簡易庭96年度簡字第
3744號中華民國96年7 月31日第一審簡易判決（臺灣高雄地方法
院檢察署檢察官聲請簡易判決處刑案號：96年度偵字第14247 號
），提起上訴，本院管轄之第二審合議庭判決如下：
    主  文
上訴駁回。
    事  實
一、丁○○為高雄醫學大學之駐衛警，乙○○為全天保全公司之
    保全人員，在高雄醫學大學負責保全工作。於民國96年4 月
    20日23時40分許，在高雄市三民區○○○路100 號高雄醫學
    大學校門口警衛室內，2 人僅因口角爭執，丁○○竟基於傷
    害之犯意，徒手出拳毆打乙○○頭部，致乙○○受有臉部挫
    傷之傷害，旋送至高雄醫學大學附設中和紀念醫院急診醫治
    。
二、案經乙○○訴由高雄市政府警察局三民第一分局報請臺灣高
    雄地方法院檢察署檢察官偵查起訴。
    理  由
壹、程序方面
一、證人乙○○於警詢中之陳述無證據能力：
    證人乙○○於警詢中之陳述，因屬審判外之陳述，為傳聞證
    據，惟證人乙○○於警詢中之陳述整體而言，核與其於本院
    審判中之證述相符，是其於警詢中之陳述並不符合刑事訴訟
    法第159 條之2 有關傳聞例外之規定，不得作為認定本案犯
    罪事實有無之證據，並無證據能力，此時，當以證人乙○○
    於審判中之證述作為證據。
二、證人乙○○於偵查中之證述有證據能力：
    本件證人乙○○於檢察官偵查中以證人身份向檢察官具結所
    為之證述，未曾提及檢察官在偵查時有不法取供之情形，亦
    無顯不可信之情況，依刑事訴訟法第159 條之1 第2 項之規
    定，其於偵查中之證言自均具有證據能力。
貳、實體方面
一、訊據被告丁○○矢口否認有何傷害告訴人乙○○之犯行，辯
    稱：我在警衛室內見乙○○滿身酒味，又站不穩，當時我坐
    著，我一站起來欲離開時，乙○○就倒在地上，有可能是我
    撞到他，我未去扶告訴人，怕扶了有事云云。
二、經查：
  (一)96年4 月20日23時40分許，被告丁○○在高雄醫學院校門口
    警衛室內，與告訴人乙○○發生口角爭執，遂出拳毆打告訴
    人頭部，告訴人因而當場倒地，並受有臉部挫傷之傷害等情
    ，此經告訴人於偵查及本院審理證述明確（偵查卷第9 頁至
    第11頁、本院卷第79頁），而告訴人倒地後，甫到現場之丙
    ○○從被告之表情可看出來現場曾有發生衝突一情，亦經證
    人丙○○於本院審理時證述明確（本院卷第88頁、第89頁）
    ，雙方先前既已發生衝突，被告顯然具有傷害告訴人之動機
    ，且依告訴人所提出之高雄醫學大學附設中和紀念醫院96年
    4 月21日診斷證明書1 份（警卷第9 頁），亦載明告訴人受
    有臉部挫傷之傷勢，與告訴人在偵查及本院審理時所供述遭
    毆打之情節相吻合。被告雖以上開情詞置辯稱，惟被告如係
    不小心撞倒告訴人，豈會任由告訴人倒臥地上而不迅速察看
    告訴人傷勢並護送就醫？足認被告與告訴人於案發當時確實
    有口角爭執並進而肢體衝突，告訴人並因而受有臉部挫傷之
    傷害，已甚明確。
  (二)綜上所述，被告空言否認犯罪，應係卸責之詞，不足採信，
    罪證明確，被告犯行堪予認定。
三、核被告丁○○所為，係犯刑法第277 條第1 項之傷害罪。原
    審以被告罪證明確，因而適用刑法第277 條第1 項、第41條
    第1 項，刑法施行法第1 條之1 ，並審酌被告僅因與告訴人
    發生口角，即動手毆打告訴人，致告訴人受有頭部挫傷之傷
    害，且犯後猶狡詞卸責，迄今尚未與告訴人達成和解，賠償
    告訴人所受之損害，實難見其確有悔意，復被告前於90年間
    即曾因傷害犯行經本院判處拘役30日確定，有臺灣高等法院
    被告前案紀錄表1 份附卷可考，其再為本件傷害犯行，顯見
    其尚不知戒慎其行，惟念及其未曾受有期徒刑以上刑之宣告
    ，有前揭臺灣高等法院被告前案紀錄表1 份在卷可憑等一切
    情狀，量處拘役40日，再依中華民國96年罪犯減刑條例第2
    條第1 項第3 款、第7 條規定減為拘役20日，並斟酌被告年
    齡為37歲、高中畢業及家境小康等情，諭知以新臺幣1,000
    元折算1 日之易科罰金折算標準，其認事用法均無違誤，量
    刑亦屬妥適。職是，被告上訴意旨空言否認犯罪，指摘原判
    決認定事實有誤、請求改判云云，為無理由，應予駁回。
據上論斷，應依刑事訴訟法第455 條之1 第1 項、第3 項、第
368 條，判決如主文。
本案經檢察官甲○○到庭執行職務。
中　　華　　民　　國　　96　　年　　12　　月　　28　　日
                  鳳山刑事第一庭審判長法　官  黃三友
                                      法  官  林永村
                                      法  官  林芳華
以上正本證明與原本無異。
如不服本判決應於收受本判決後10日內向本院提出上訴書狀，並
應敘述具體理由，如未敘述上訴理由者，應於上訴期間屆滿後20
日內補提理由書狀於本院（均須按他造當事人之人數附繕本）「
切勿逕送上級法院」。
中　　華　　民　　國　　96　　年　　12　　月　　28　　日
　　　　　　　　　　　　　　　　　    書記官  黃靖媛
附錄本案論罪科刑法條
刑法第277條第1項
傷害人之身體或健康者，處3 年以下有期徒刑、拘役或1,000 元
以下罰金。
